【裁判字號】    95,交抗,154
【裁判日期】    950810
【裁判案由】    聲明異議
【裁判全文】
臺灣高等法院臺南分院刑事裁定         95年度交抗字第154號
抗  告  人
即異 議 人  精靈生技股份有限公司
法定代理人  甲○○○
上列抗告人因違反道路交通管理處罰條例案件，不服臺灣臺南地
方法院中華民國九十五年七月十日所為裁定（九十五年度交聲字
第五三七號），提起抗告，本院裁定如下：
    主  文
抗告駁回。
    理  由
一、本件抗告意旨略以：抗告人公司之前收到罰單時，有通知呂
    天保等人，並將罰單寄給彼等，但抗告人公司並不知道呂天
    保等人未去繳納罰鍰，後來陸續收到監理站之裁決書，至監
    理站詢問如何處理，監理站人員說等刑事判決後再用民事解
    決即可，但因為刑事自從民國（下同）九十二年起訴至今仍
    未結案，始聲明異議，期能將罰單的部分早日解決，請能更
    改罰單之受處分人，為此提起抗告云云。
二、按受處分人，不服道路交通管理處罰條例第八條主管機關所
    為之處罰，得於接到裁決書之翌日起二十日內，向管轄地方
    法院聲明異議，道路交通管理處罰條例第八十七條第一項定
    有明文；又交通法庭認其異議權已經喪失者，應以裁定駁回
    之，道路交通案件處理辦法第十八條前段亦定有明文。
三、經查
（一）本件抗告人被高雄市政府警察局交通大隊逕行舉發抗告人
      所有之Ｅ5─2141號自小客車於九十一年六月二十一日十
      六時三十四分許，在高雄市○○○路，有「在道路收費停
      車處所停車不依規定繳費」之違規事實，此有高雄市政府
      警察局九十一年七月十日高市警交大相字第ＢＳ0000
      000號舉發違反道路交通管理事件通知單附卷可稽（見
      原審卷第七十八頁）。另臺南監理站因抗告人不依上述通
      知單所載期限到案繳納罰緩，遂於九十二年十月二十九日
      依道路交通管理處罰條例第五十六條第一項第十一款（裁
      決時舊法）及違反道路交通管理事件統一裁罰基準表之規
      定，以嘉監南字第裁七四─ＢＳ0000000號裁決書
      裁處抗告人罰鍰新台幣一千二百元整，亦有該裁決書可按
      （見原審卷第八十一頁）。
（二）抗告人法定代理人甲○○○於原審時固供述：Ｅ5─2141
      號自小客車，係抗告人精靈生技股份有限公司於八十九年
      二月間買的等語（見原審卷第六六頁）；惟證人歐碧玉於
      原審庭訊時證稱：「（Ｅ5─2141號自小客車買來之後是
      否你在使用？）該車是我個人出錢買的。」、「（如果是
      你個人所買的，為什麼於監理站登記為精靈生技股份有限
      公司所有？）我八十八年買車是以我個人名義訂約的，是
      向陳寶仰買的，後來蘇文昌為了提昇公司的經營價值，要
      我將該車登記在精靈公司的名下」、「（九十一年六月二
      十一日下午四十三十四分是否駕駛到高雄市○○○路？）
      是的」、「（〔提示ＢＳ0000000號舉發單〕舉發
      停車不依規定繳費，有何意見？）沒有意見。」等語（見
      原審卷第六十七至六十八頁）。是依上開抗告人法定代理
      人甲○○○與證人歐碧玉之供述，上開自小客車所有者究
      竟誰屬，尚有爭議，雖證人歐碧玉亦因侵占該自小客車，
      業經臺灣臺南地方法院檢察署於九十二年六月十七日，以
      九十一年偵字第八五三六號起訴在案，有該起訴書附卷可
      稽（見原審卷第四至十二頁）；並正由原審受理中，亦有
      原審九十二年度易字第八七○號呂天保、歐碧玉侵占等案
      刑事卷附卷可參。惟該Ｅ5─2141號自小客車既係登記於
      抗告人名義，且該自小客車亦有上開違規之情事，並經臺
      南監理站予以裁罰，該裁罰之裁決書並已於九十二年十一
      月七日送達抗告人，此有臺南郵局掛號回執一紙附卷可按
      （見原審卷第八十二頁），則自九十二年十一月七日送達
      之翌日（即九十二年十一月八日）起算，依前開之規定，
      並加計二日之在途期間，其異議期間應算至九十二年十一
      月三十日即已屆滿，雖九十二年十一月二十九日、三十日
      分別為星期六、星期日，均為休息日，故延至九十二年十
      二月一日始屆滿。但抗告人卻遲至九十五年四月二十六日
      始具狀聲明異議，此有抗告人於原審之聲明異議書狀及其
      上之收文章戳附卷可參（見原審卷第二頁），業已逾法定
      聲明異議期間，顯然不合法律上開程式。是原審駁回抗告
      人之聲明異議，本院經核原裁定於法並無不合，抗告人抗
      告意旨，猶執上開事由，指摘原裁定不當，顯係有所誤認
      ，其抗告為無理由，應予駁回。至於抗告人與違規人歐碧
      玉間就本件裁罰而生糾葛，則係應另尋其他法律途徑予以
      解決之問題，併此敘明。
據上論結，應依道路交通案件處理辦法第26條，刑事訴訟法第41
2條，裁定如主文。
中    華    民    國    95    年    8     月    10    日
                  刑事第一庭    審判長法  官  黃崑宗
                                      法  官  蔡長林
                                      法  官  田平安
以上正本證明與原本無異。
不得再抗告。
                                      書記官  劉岳文
中    華    民    國    95    年    8     月    15    日


司法院資訊處製作；財團法人民間司法改革基金會備份。
